最高法院刑事裁定　　　　　　　　　　111年度台抗字第166號
抗　告　人　黃恩家 
上列抗告人因殺人等罪案件，不服臺灣高等法院臺南分院中華民
國110年12月29日延長羈押之裁定（110年度上訴字第1053號），
提起抗告，本院裁定如下：
    主  文                                                                
抗告駁回。
    理  由                                                                
一、按羈押之目的，在於確保刑事偵查、審判程序之完成及刑事
    執行之保全。被告究竟有無刑事訴訟法第101條、第101條之
    1 所規定之羈押要件、應否羈押，事實審法院本得斟酌訴訟
    進行程度及其他一切情形而為認定，其裁量之職權行使，苟
    無濫用其權限之情形，即不得任意指為違法。
二、本件原裁定以抗告人黃恩家前因殺人等罪案件，經原審法院
    訊問後，認其涉犯刑法第271條第1項之殺人罪，犯罪嫌疑重
    大，且所犯為最輕本刑5 年以上有期徒刑之罪，經第一審判
    決有期徒刑15年，基於趨吉避凶之人性，有相當理由足認為
    其有逃亡之虞。因抗告人與被害人詹珮圓之感情糾紛，抗告
    人卻因此對詹珮圓之家人犯本案，且兩造迄未和解，有相當
    理由認其對被害人詹珮圓有再犯殺人罪之虞，非予羈押，恐
    難保證日後審判、執行程序之進行，認有繼續羈押之必要，
    因依刑事訴訟法第101條第1項第3款、第101條之1第1項規定
    ，於民國110年10月6日執行羈押。因羈押期間即將屆滿，經
    原審訊問後，以抗告人所犯殺人等罪，業經原審法院論處恐
    嚇、殺人及傷害等罪刑（分別判處有期徒刑4月、15年、5月
    、8月），足認其所犯為最輕本刑5年以上有期徒刑之殺人罪
    ，抗告人又否認殺人犯行，依照一般人畏懼重罪之心理，有
    相當理由足認其有逃亡之虞；且其於另案曾因其前女友王○
    ○要求分手，於109年3月間亦曾以通訊軟體傳送訊息恐嚇王
    女等情，亦有臺灣臺南地方法院110年度易字第842號判決可
    參，與本案抗告人對於被害人詹珮圓之恐嚇犯行情節極為類
    似，有事實足認其有反覆實行同一恐嚇罪之虞，參以其所犯
    殺人罪既經原審法院判處有期徒刑15年之重刑，而受一定刑
    期以上自由刑之宣告常伴有逃亡之高度可能，係趨吉避凶、
    脫免罪責、不甘受罰之基本人性，因認抗告人若未予羈押，
    日後規避本案審判、執行之可能性甚高，另衡以其行為危害
    社會治安及國民健康，情節非輕，經權衡國家刑事司法權之
    有效行使、社會秩序及公共利益、抗告人人身自由之私益及
    防禦權受限制之程度，因認對其維持羈押處分尚屬適當、必
    要，且合乎比例原則，乃裁定自111年1月6 日起，延長羈押
    期間2月。經核於法並無違誤。
三、抗告意旨略以：伊對殺害陳麗芳之過程，確實沒什麼印象，
    硬要伊拼湊犯案過程，法院會相信嗎？何有伊要置被害人陳
    麗芳於死地之證據？伊若要殺她何不直接刺入心臟？還會讓
    她有力氣跑到一樓求救？審理中對伊之訊問全都非重點。伊
    職業與伊殺人有何關聯？認定伊有再犯、逃亡之虞，亦屬法
    院自行認定，伊無逃亡之虞，否則豈會激怒詹珮圓前夫讓他
    拖住伊逃亡。陳麗芳死亡伊很遺憾，也不知所措，伊僅要傷
    害她，並不知道會直接刺進其肩膀，還切斷她的大動脈，伊
    真的沒殺意，只是要去跟詹珮圓討個說法，討不到就自殺，
    就伊此項辯解，為法院所不採信，伊聲明要殺詹珮圓其實只
    是幌子，係因情緒失控所致。伊非恐怖情人，只是痛恨把感
    情當玩具對待，前案也是不能接受被玩弄，伊已保證不會再
    犯，不會逃亡，法院還是不信，伊有惡劣到再犯一次傷害別
    人性命嗎？伊不服原審延長羈押期間之裁定，為此請停止羈
    押，讓伊回去安頓家庭、陪伴小孩，並將和解賠償金提出，
    如要伊賠償，要先讓伊交保，不然免談云云，無非係對於所
    犯罪責再為事實上爭辯，或對於原審前述有繼續羈押必要性
    之判斷，徒憑己意任意爭執，難認有據。抗告意旨依憑己見
    ，指摘原審裁定延長羈押期間相關判斷為不當，均無可取。
    本件抗告難認有理由，應予駁回。
據上論結，應依刑事訴訟法第412條，裁定如主文。
中    華    民    國   111    年    1     月    19    日
                  刑事第五庭審判長法  官  吳  信  銘  
                                  法  官  梁  宏  哲  
                                  法  官  沈  揚  仁  
                                  法  官  蔡  廣  昇  
                                  法  官  何  菁  莪  
本件正本證明與原本無異
                                  書記官
中    華    民    國   111    年    1     月    26    日